臺灣士林地方法院刑事裁定
111年度撤緩字第74號
聲  請  人  臺灣士林地方檢察署檢察官
受  刑  人  楊忠憲



上列聲請人因受刑人犯詐欺案件（臺灣臺北地方法院109年度簡
字第2174號），聲請撤銷緩刑之宣告（111年度執聲字第367號）
，本院裁定如下：
    主  文
楊忠憲之緩刑宣告撤銷。
    理  由
一、聲請意旨略以：受刑人楊忠憲因犯詐欺案件，經臺灣臺北地
    方法院（下稱北院）於民國109年11月16日以109年度簡字第
    2174號判決判處有期徒刑6月，如易科罰金，以新臺幣（下
    同）3,000元折算1日，緩刑5年，並應依判決書附表所載履
    行北院民事調解庭109年度司刑移調字第323號調解成立內容
    ，向告訴人洪瑜君（下稱告訴人）支付損害賠償，於109年1
    1月16日確定。惟受刑人並未賠償告訴人任何賠償款項，經
    告訴人請求撤銷其緩刑之宣告，足認原宣告緩刑難收預期效
    果，核其所為，已合於刑法第75條之1第1項第4款所定得撤
    銷緩刑宣告之原因，爰依刑事訴訟法第476條規定聲請撤銷
    緩刑等語。
二、按緩刑之宣告應撤銷，由受刑人所在地或其最後住所地之地
    方檢察官聲請該法院裁定之，刑事訴訟法第476條定有明文
    。查受刑人之戶籍設在新北市淡水區八勢一街63巷33弄3樓
    ，其所居住之地址為臺北市○○區○○街0段000巷0號1樓，有受
    刑人之個人戶籍（完整姓名）查詢結果及北院109年度簡字
    第2174號判決在卷可稽（見本院卷第7頁、第33頁），且據
    受刑人到庭所陳述在卷（見本院卷第37頁）；另受刑人未有
    在監或在押之情形，亦有臺灣高等法院在監在押全國紀錄表
    1份附卷可參（見本院卷第31頁）。揆諸上開規定，受刑人
    最後住所地為新北市淡水區及臺北市大同區，均為本院管轄
    區域，本院就本案有管轄權，合先敘明。
三、按緩刑宣告，得斟酌情形，命犯罪行為人向被害人支付相當
    數額之財產或非財產上之損害賠償；受緩刑之宣告而違反第
    74條第2項第1款至第8款所定負擔情節重大者，足認原宣告
    之緩刑難收其預期效果，而有執行刑罰之必要者，得撤銷其
    宣告，刑法第74條第2項第3款、第75條之1第1項第4款分別
    定有明文。從而，被告受緩刑宣告後，如欲撤銷其緩刑宣告
    ，除需被告合於刑法第75條之1第1項所規定之法定事由外，
    尚須以「足認原宣告之緩刑難收其預期效果，而有執行刑罰
    之必要者」，法院始得依職權裁量撤銷之；又所謂違反第74
    條第2 項第1款至第8款所定負擔「情節重大」者，當從受判
    決人自始是否真心願意接受緩刑所附之條件，或是否顯有履
    行負擔之可能，而有隱匿或處分其財產、故意不履行、無正
    當事由拒絕履行或顯有逃匿之虞等情事，考量受刑人未履行
    條件情形與被害人所受損害間，依比例原則綜合衡酌原宣告
    之緩刑是否難收其預期之效果，而確有執行刑罰之必要，資
    以決定該緩刑宣告是否應予撤銷，是雖非謂受刑人一不履行
    即當然應撤銷緩刑，惟倘受刑人係因與被害人達成調解，並
    經法院以調解內容為緩刑之條件，在被害人之立場，當以受
    刑人履行條件為最主要之目的，且被害人若無法依該條件受
    清償，而受刑人仍得受緩刑之利益，顯不符合一般社會大眾
    之法律情感，得認係違反緩刑所定負擔情節重大。
四、經查：
　㈠受刑人前因犯詐欺案件，經北院於109年11月16日以109年度
    簡字第2174號判決判處有期徒刑6月，如易科罰金，以3,000
    元折算1日，緩刑5年，並應依判決書附表所載應確實履行北
    院民事調解庭109年度司刑移調字第323號調解成立內容，向
    告訴人支付損害賠償，即受刑人願給付告訴人63萬5,100元
    ，給付方式為自109年9月起，按月於每月15日前給付告訴人
    1萬元，至全部清償完畢為止，如有一期未履行視為全部到
    期，該案於109年11月16日確定等情，有上開判決書及臺灣
    高等法院被告前案紀錄表各1份在卷可佐（見本院卷第7至18
    頁、第25至26頁）。又依前開判決及調解筆錄之內容所載，
    該判決所附緩刑條件，乃受刑人與告訴人和解之條件，告訴
    人並表明若受刑人履行調解筆錄內容後，不追究受刑人本案
    相關之刑事責任，堪認受刑人於與告訴人和解之初，乃係衡
    酌其資力後，始同意上開和解條件，而原判決係考量受刑人
    業與告訴人達成和解，方為附條件緩刑之宣告，則受刑人自
    應依原判決所定負擔遵期履行。
　㈡受刑人依上開判決書所附之緩刑條件，應於109年9月起按月
    於每月15日給付告訴人1萬元至全部清償為止。然受刑人自
    始均未按緩刑條件給付告訴人任何款項，業據告訴人具狀所
    陳述明確（見本院卷第15頁），且為受刑人到庭所自承不諱
    （見本院卷第38頁），足見受刑人未遵照緩刑宣告所附條件
    履行，已違反刑法第74條第2項第3款所定之負擔。復參諸受
    刑人於111年5月23日到庭所提出之吉翔機車快遞企業行3月
    份承攬工資袋暨外務郵貼扣薪明細表（見本院卷第41至43頁
    ），可知受刑人雖然每月僅領13,892元之薪資，但仍非完全
    無收入或無法工作之人，且自109年7月10日製作調解筆錄至
    111年5月23日即本院開庭之日，受刑人有長達約1年10月之
    期間可準備上開賠償金額，或嘗試分期償還部分款項，但受
    刑人均捨此不為，亦查無有何正當理由致其無法履行，顯然
    受刑人係無正當理由拒絕履行緩刑宣告所定之負擔甚明。
  ㈢綜上所述，受刑人既已評估自己之資力，始同意原判決緩刑
    宣告所定負擔，顯有履行負擔之可能，是其於受緩刑宣告之
    利益後，本應信守承諾，履行給付告訴人損害賠償之義務，
    詎違背之，罔顧法院給予緩刑之機會；又上開負擔既為原判
    決對於受刑人宣告緩刑之重要考量，則受刑人無正當理由不
    履行該損害賠償之義務，且迄今仍未支付任何款項與告訴人
    ，是受刑人違背緩刑所定負擔之情節實屬重大，本院審酌上
    揭各該情節，認原宣告之緩刑難收其預期效果，而有執行刑
    罰之必要。是聲請人聲請撤銷受刑人緩刑之宣告，經核並無
    不合，自應撤銷其緩刑之宣告。
五、依刑事訴訟法第476條，刑法第75條之1第1項第4款，裁定如
    主文。
中　　華　　民　　國　　111 　年　　5 　　月　　25　　日
                  刑事第六庭　　法  官  林哲安
以上正本證明與原本無異。
如不服本裁定，應於裁定送達後5日內向本院提出抗告狀。因疫
情而遲誤不變期間，得向法院聲請回復原狀。
                                書記官  温育儷
中　　華　　民　　國　　111 　年　　5 　　月　　26　　日